臺灣高雄地方法院刑事判決　　　　　　　　　　　　九十一年度易字第一五五五號
　　公　訴　人　臺灣高雄地方法院檢察署檢察官
　　被　　　告　丁○○
　　被　　　告　戊○○
　　右　一　人　吳建勛
　　選任辯護人　游雪莉
　　　　　　　　張清雄
右列被告因竊盜案件，經檢察官提起公訴（九十一年度偵字第七六一四號），本院判
決如左：
    主  文
丁○○共同連續攜帶兇器竊盜，處有期徒刑捌月。扣案之老虎鉗、板手、螺絲起子、
鐵夾子各壹支、汽車電門塑膠套壹個均沒收。
戊○○共同攜帶兇器竊盜未遂，累犯，處有期徒刑陸月，如易科罰金，以參佰元折算
壹日，扣案之老虎鉗、板手、螺絲起子、鐵夾子各壹支、汽車電門塑膠套壹個均沒收
。
    事  實
一、丁○○於民國九十一年三月三日二十三時許，基於意圖為自己不法所有之概括犯
    意，攜帶客觀上可對人體產生危害之兇器之剪刀及鉗子（起訴書誤植為鐵夾），
    先在高雄縣大寮鄉○○村○○○路上，以毀損之概括犯意，毀損孫張連招所有，
    而為乙○○現所使用之車牌號碼ＺＧ－五○○三號自小客車之車門鎖、防盜器及
    車頭鎖致令不堪使用之方式，竊取前開車輛得手，再將不知情之友人丙○○所有
    之號碼Ｅ五－八二一一號車牌懸掛其上作為代步使用。
二、九十一年四月九日凌晨四時二十分許，丁○○復承前開概括犯意，與有多次竊盜
    前科，前於八十三年間因竊盜案件，經臺灣高等法院高雄分院以八十三年上訴字
    一一四一號判處有期徒刑三年十月確定，並於八十七年三月十二日假釋出獄至八
    十八年十二月三十一日縮刑期滿視為執行完畢之戊○○，駕駛上開竊取之車輛，
    行經高雄市○○區○○里○○路一四一號時，因丁○○見汪蓮英所有，現為甲○○使用車牌號碼Ｄ九－八五○二號自小客車停放於路旁，二人遂共同基於為自己
    及他人不法所有之意圖，丁○○並承前開竊盜及毀損之概括犯意，由丁○○先持
    剪刀、板手及螺絲起子等客觀上足認為凶器之工具，破壞毀損車門鎖、防盜器及
    方向盤座致令不堪使用後，再由戊○○進入查看該車之車輛音響功能如何，嗣因
    員警獲報指稱前開點有人竊車而前往查看時，當場查獲車內Ｄ九－八五○二號自
    小客車車內之戊○○，並於該車內查獲丁○○所有之竊車工具老虎鉗一支、板手
    一支、螺絲起子一支、鐵夾子一支、汽車電門塑膠套一個，隨後並逮捕駕駛Ｅ五
    －八二一一號自小客車前來接應之丁○○。
二、案經乙○○、甲○○訴由高雄市政府警察局三民第二分局報告台灣高雄地方法院
    檢察署檢察官偵查起訴。
    理  由
一、訊據被告丁○○對於右揭時地竊盜事實坦承不諱，核與告訴人乙○○、甲○○所
    指訴之情符相符，此外並有贓物認領保管收據二紙、現場照片八幀在附卷可稽，
    及事實欄所述之工具扣案可資為證。被告戊○○雖辯稱係替丁○○鑑識音響之優
    劣，並無意竊取音響云云，然按刑法第四十二條之共同正犯，係採客觀主義，以
    共同實施構成犯罪事實之行為為成立要件，雖共犯相互間，衹須分擔一部分行為
    ，苟有犯意之聯絡，仍應就全部犯罪事實共同負責，最高法院二三年上字第一七
    一三號判例可資參照。本件經查：九十一年四月九日凌晨，被告丁○○與戊○○
    同車尋找行竊目標，由丁○○看中Ｄ九－八五○二號自小客車後，先破換門鎖等
    設備，再由戊○○進入車內查看該車音響價值如何等情，除據被告戊○○警訊中
    自白不諱外，並經被告丁○○於警訊中供陳無訛，莊某於警訊中並強調：「我們
    是要竊取音響而非竊取汽車」之語，戊○○偵查中亦表示：「是丁○○叫我進去
    偷，但是沒有偷到，我是進去看就出來，沒有動」之詞，再參以事後丁○○亦係
    因駕車前來接應楊某而為警查獲之事實，亦為證人即查獲本案之警員張源鑫於本
    院審理時證述屬實，足見被告戊○○於進入該車之前，與同案被告丁○○就其所
    為之竊盜犯行便已具有犯意之聯絡，並有行為分擔之約定，自應就丁○○先前已
    著手而為之竊盜犯行共同負責，其嗣後辯稱並無意竊取車內音響，應係卸責之詞
    而不足採。本件事證已臻明確，被告二人之犯行均堪認定。
二、核被告丁○○於九十一年三月三日所為之犯行係犯刑法第三百二十一條第一項第
    三款攜帶兇器竊盜既遂罪及刑法第三百五十四條毀損罪，而於同年四月九日所為
    係犯刑法第三百二十一條第一項第三款攜帶兇器竊盜未遂罪、刑法第三百五十四
    條毀損罪，被告丁○○前後二次所為攜帶兇器竊盜及毀損行為，均時間緊接，所
    犯罪名各自相同，顯然各係出於概括之犯意為之，為連續犯，應依刑法第五十六
    條之規定，各以一罪論，並均加重其刑。又其所為連續攜帶兇器竊盜罪及連續毀
    損罪之間，有方法結果之牽連，應從一重之連續攜帶兇器竊盜罪論處。核被告戊○○所為係犯刑法第三百二十一條第一項第三款加重竊盜未遂罪。被告丁○○、
    戊○○二人就該項犯行具有犯意聯絡及行為分擔，為共同正犯。被告戊○○已著
    手於犯罪行為之施行而不遂，應依刑法第二十六條第一項之規定減輕其刑。又被
    告戊○○前因竊盜案件，經臺灣高等法院高雄分院以八十三年上訴字一一四一號
    判處有期徒刑三年六月確定，並於八十八年十二月三十一日假釋縮刑期滿視為執
    行完畢，五年內再犯本件有期徒刑以上罪，為累犯，應依刑法第四十七條之規定
    加重其刑，並依法先加後減之。爰審酌被告二人以攜帶兇器之方式行竊，嚴重影
    響他人生命及財產之安全，其惡性非輕，然被告戊○○於本件竊盜犯行中並無所
    得，而被告丁○○坦承全部犯行態度良好，被告戊○○則難謂有悔悟之心等一切
    情狀，各量處如主文所示之刑，並就戊○○部分諭知易科罰金之折算摽準。
三、扣案竊車工具老虎鉗、板手、螺絲起子、鐵夾子各一支及汽車電門塑膠套一個為
    被告丁○○所有，供被告二人犯罪所用之物，業據被告二人供陳在卷，應依刑法
    第三十八條第一項第二款沒收之。至其餘扣按工具雖為被告丁○○所有，然係在
    莊某所駕駛ＺＧ－五○○三號自小客車上查獲，因不能證明係供其等為本件竊盜
    犯行所用或預備之物，故不宣告沒收，附此敘明。
據上論斷，應依刑事訴訟法第二百九十九條第一項前段，刑法第二十八條、第五十六
條、第三百二十一條第一項第三款、第二十六條、第四十七條、第四十一條第一項、
第三十八條第一第二款，罰金罰鍰提高標準條例第二條，判決如主文。
中      華      民      國    九十一    年      八      月     三十     日
                                  臺灣高雄地方法院刑事第二庭
                                      法  官   卓立婷
右正本證明與原本無異。
如不服本判決，應於判決送達後十日內，向本院提出上訴狀。
                                      書記官    李春慧
中      華      民      國    九十一    年      九      月      五      日
